【裁判字號】    99,訴,104
【裁判日期】    990208
【裁判案由】    毒品危害防制條例
【裁判全文】
臺灣臺中地方法院刑事判決               99年度訴字第104號
公  訴  人  台灣台中地方法院檢察署檢察官
被      告  甲○○
上列被告因毒品危害防制條例案件，經檢察官提起公訴（98年度
毒偵緝字第208號），本院合議庭裁定由受命法官獨任進行簡式
審判程序，判決如下：
    主    文
甲○○施用第一級毒品，累犯，處有期徒刑拾壹月；又施用第二
級毒品，累犯，處有期徒刑伍月；應執行有期徒刑壹年壹月。
    犯罪事實
一、甲○○曾因麻醉藥品管理條例案件，經本院85年度清簡字第
    226號判處有期徒刑六月；又因肅清煙毒條例、麻醉藥品管
    理條例案件，經台灣高等法院台中分院86年度上訴字第1341
    號判處有期徒刑三年二月、六月，合併定其應執行之刑為有
    期徒刑三年九月；再因竊盜案件，經台灣高等法院台中分院
    86年度上易字第2816號判處有期徒刑二年六月，另因麻醉藥
    品管理條例、賭博、槍砲彈藥刀械管制條例案件，經本院86
    年度訴字第1698號、86年度易字第627號、86年度易字第588
    2號判處有期徒刑四月、三月、八月，合併定其應執行之刑
    為有期徒刑三年四月，接續執行至89年7月15日假釋，後假
    釋經撤銷，應執行殘刑三年四月十五日，於民國93年12月31
    日執行完畢；並曾因施用毒品案件，經送觀察、勒戒後，認
    有繼續施用毒品之傾向，令入戒治處所強制戒治，於90年10
    月26日停止戒治，所餘戒治期間交付保護管束，至91年3月2
    1日保護管束期滿執行完畢，由台灣台中地方法院檢察署檢
    察官以91年度戒毒偵字第138號為不起訴處分；之後再因毒
    品危害防制條例案件，經台灣高等法院台中分院95年度上訴
    字第1764號判處有期徒刑一年三月、九月，後經減刑為有期
    徒刑七月又十五日、四月又十五日，應執行有期徒刑十一月
    ；另因竊盜、贓物、毒品危害防制條例案件，經本院95年度
    易字第3178號、96年度訴字第49號判處有期徒刑八月、三月
    、一年六月、一年，後經減刑為有期徒刑四月、一月又十五
    日、九月、六月，應執行有期徒刑一年六月，接續執行至97
    年10月24日假釋，後假釋再經撤銷，應執行殘刑四月（現執
    行中）。詎仍不知悔改，復基於施用第一級毒品及第二級毒
    品之犯意，於98年3月25日15時許，在台中縣梧棲鎮○○路
    旁其駕駛之自小客車內，先以摻入香煙內吸食之方式，施用
    第一級毒品海洛因一次；之後再利用玻璃球燒烤之方式，施
    用第二級毒品甲基安非他命一次。嗣於98年3月26日18時5分
    許，為警在台中縣梧棲鎮○○路11號前發覺可疑，採其尿液
    送驗結果，嗎啡及甲基安非他命、安非他命均呈陽性反應而
    查悉上情。
二、案經台中市警察局第一分局報請台灣台中地方法院檢察署檢
    察官偵查起訴。
    理    由
一、本件被告甲○○所犯係死刑、無期徒刑、最輕本刑為三年以
    上有期徒刑以外之罪，其於準備程序中就被訴事實為有罪之
    陳述，經告知簡式審判程序之旨，並聽取公訴人及被告之意
    見後，本院合議庭認為適宜而裁定由受命法官獨任進行簡式
    審判程序，先予說明。
二、上揭犯罪事實，業據被告甲○○坦承不諱。且被告於前開時
    地為警查獲，經採其尿液送驗結果，嗎啡及甲基安非他命、
    安非他命均呈陽性反應，有台中市警察局第一分局委託檢驗
    尿液代號與真實姓名對照表及中山醫學大學附設醫院檢驗科
    藥物檢測中心尿液檢驗報告附卷可稽（按施用甲基安非他命
    者，其尿液中之代謝物為甲基安非他命及安非他命，依現行
    濫用藥物尿液檢驗作業準則，其甲基安非他命濃度大於500n
    g／ml，且其代謝物安非他命濃度大於200ng／ml者，判定為
    甲基安非他命陽性反應。施用安非他命者，其尿液代謝物應
    為安非他命陽性反應，不會產生有甲基安非他命陽性反應。
    施用甲基安非他命者，其尿液代謝物會呈甲基安非他命及安
    非他命陽性反應；人體施用甲基安非他命後，在主要代謝物
    中未改變形態之甲基安非他命佔施用劑量達百分之43，而安
    非他命佔百分之5），足徵被告之自白供述與事實相符。另
    被告曾因施用毒品案件，經送觀察、勒戒後，認有繼續施用
    毒品之傾向，令入戒治處所強制戒治，於90年10月26日停止
    戒治，所餘戒治期間交付保護管束，至91年3月21日保護管
    束期滿執行完畢，由台灣台中地方法院檢察署檢察官以91年
    度戒毒偵字第138號為不起訴處分；之後再因毒品危害防制
    條例案件，經台灣高等法院台中分院95年度上訴字第1764號
    判處有期徒刑一年三月、九月，後經減刑為有期徒刑七月又
    十五日、四月又十五日，應執行有期徒刑十一月；另因竊盜
    、贓物、毒品危害防制條例案件，經本院95年度易字第3178
    號、96年度訴字第49號判處有期徒刑八月、三月、一年六月
    、一年，後經減刑為有期徒刑四月、一月又十五日、九月、
    六月，應執行有期徒刑一年六月，接續執行至97年10月24日
    假釋，後假釋再經撤銷，應執行殘刑四月，現執行中等情，
    亦有台灣高等法院被告前案紀錄表、入出監資料在卷足憑，
    本件事證明確，被告犯行已堪認定。
三、核被告所為，係犯毒品危害防制條例第10條第1項之施用第
    一級毒品罪及同條第2項之施用第二級毒品罪。其持有第一
    級毒品及第二級毒品之低度行為，分別為施用第一級毒品及
    第二級毒品之高度行為所吸收，不另論罪。又被告曾因麻醉
    藥品管理條例案件，經本院85年度清簡字第226號判處有期
    徒刑六月；又因肅清煙毒條例、麻醉藥品管理條例案件，經
    台灣高等法院台中分院86年度上訴字第1341號判處有期徒刑
    三年二月、六月，合併定其應執行之刑為有期徒刑三年九月
    ；再因竊盜案件，經台灣高等法院台中分院86年度上易字第
    2816號判處有期徒刑二年六月，另因麻醉藥品管理條例、賭
    博、槍砲彈藥刀械管制條例案件，經本院86年度訴字第1698
    號、86年度易字第627號、86年度易字第5882號判處有期徒
    刑四月、三月、八月，合併定其應執行之刑為有期徒刑三年
    四月，接續執行至89年7月15日假釋，後假釋經撤銷，應執
    行殘刑三年四月十五日，於93年12月31日執行完畢（見卷台
    灣高等法院被告前案紀錄表），五年以內故意再犯有期徒刑
    以上之施用第一級毒品罪及施用第二級毒品罪，均為累犯，
    應依刑法第47條第1項規定加重其刑。而其所犯上揭二罪，
    犯意各別，行為互殊，應予分論併科。爰審酌被告曾經觀察
    勒戒、強制戒治，並有毒品危害防制條例等多項前科，仍無
    視於國家對杜絕毒品犯罪之禁令，繼續施用第一、二級毒品
    ，顯不知悔改，施用毒品本身係屬自戕行為，危害施用者身
    心健康，具有成癮性、依賴性，對社會治安之影響非重，被
    告事後坦承上情，態度尚佳等一切情狀，處以如主文所示之
    刑，並定其應執行之刑。
據上論斷，應依刑事訴訟法第273條之1第1項、第299條第1項前
段，毒品危害防制條例第10條第1項、第2項，刑法第11條、第47
條第1項、第51條第5款，判決如主文。
本案經檢察官乙○○到庭執行職務。
中    華    民    國    99    年     2     月    8    日
                  刑事第二庭    法  官  鍾堯航
以上正本證明與原本無異。
如不服本判決應於收受判決後10日內向本院提出上訴書狀，並應
敘述具體理由；其未敘述上訴理由者，應於上訴期間屆滿後20日
內向本院補提理由書（均須按他造當事人之人數附繕本）「切勿
逕送上級法院」。
                                書記官  吳淑願
中    華    民    國    99    年     2     月    8    日
附錄本案論罪科刑法條全文
毒品危害防制條例第10條：
施用第一級毒品者，處六月以上五年以下有期徒刑。
施用第二級毒品者，處三年以下有期徒刑。

司法院資訊處製作；財團法人民間司法改革基金會備份。
